【裁判字號】    96,易,612
【裁判日期】    970314
【裁判案由】    竊盜
【裁判全文】
臺灣宜蘭地方法院刑事判決               96年度易字第612號
公  訴  人  臺灣宜蘭地方法院檢察署檢察官
被      告  丁○○
                    弄1號5樓.
上列被告因竊盜案件，經檢察官提起公訴（96年度偵字第3470號
），本院判決如下：
    主  文
丁○○幫助毀越安全設備竊盜，累犯，處有期徒刑肆月，如易科
罰金，以新台幣壹仟元折算壹日。
    事  實
一、丁○○前因詐欺案件，經臺灣板橋地方法院於民國94年8月8
    日，以94年度簡字第3076號刑事判決判處有期徒刑4月，於
    94年9月26日易科罰金執行完畢。詎其猶不知悔改，於96年6
    月27日凌晨零時許，由姓名年籍不詳綽號「阿明」之成年男
    子以新台幣（以下同）5,000之代價，雇用丁○○駕駛車牌
    號碼6E-280號營業小客車搭載其至宜蘭縣宜蘭市○○路○段
    233號前。「阿明」即基於意圖為自己不法之犯意，至上址
    大樓內行竊，並以行動電話號碼0000000000號與丁○○使用
    之行動電話0000000000號聯繫，要求丁○○在樓下把風，丁○○斯時已知「阿明」著手竊取他人財物，竟基於幫助「阿
    明」之犯意，於樓下以行動電話回報狀況。「阿明」即至上
    址4樓之「創意旅行社」，以毀損門鎖安全設備之方式，進
    入「創意旅行社」內，竊取現金約3萬元、桌上型電腦6台、
    筆記型電腦1台、單槍投影機1台、DVD攝影機1台等物，於得
    手後，接續進入上址2樓「泰安產物保險股份有限公司」內
    ，竊得現金約9千元、筆記型電腦1台。
二、案經宜蘭縣政府警察局宜蘭分局報請臺灣宜蘭地方法院檢察
    署檢察官偵查起訴。
    理  由
一、訊據被告丁○○固坦持於96年6月27日凌晨零時許，駕駛營
    業用小客車搭載「阿明」至宜蘭縣宜蘭市○○路○段233號
    前，「阿明」並自該址大樓內搬運電腦等物品至車上等情不
    諱，惟矢口否認有竊盜犯行，並辯稱：「阿明」承租伊的車
    輛去宜蘭搬一點東西，答應給予5千元的車資，「阿明」將
    東西拿下來是用黑色塑膠袋綁住，由於「阿明」跟伊說有欠
    房東的錢，「阿明」叫伊在那邊看房東有無回來，在返回臺
    北途中伊詢問「阿明」是什麼東西，「阿明」說是電腦，並
    且說是偷的，伊是在建國北路下交流道，在殯儀館附近放「
    阿明」下來，當時有輛三菱黑色休旅車來載「阿明」，「阿
    明」付5千元的車資以後就離開云云。經查：
  (一)「阿明」於96年6月27日凌晨，先後至宜蘭縣宜蘭市○○路
    ○段233號4樓「創意旅行社」及同址2樓「泰安產物保險股
    份有限公司」內行竊等情，業據「創意旅行社」負責人戊○○與「泰安產物保險股份有限公司」職員甲○○於警、偵訊
    中指述綦詳（參見警蘭偵字第0962103855號卷【下稱警卷】
    第4至8頁、96年度偵字第3470號卷第9、10頁），復有監視
    錄影器攝得「阿明」搬運物品與被告於現場之監視錄影帶翻
    拍照片10幀（參見警卷第9至13頁）在卷可佐，足堪認定「
    阿明」確於96年6月27日凌晨至「創意旅行社」、「泰安產
    物保險股份有限公司」行竊事實。
  (二)被告於本院審理中，雖辯稱當日駕駛營業小客車搭載「阿明
    」自宜蘭返回臺北時，經由「阿明」告知，始知悉「阿明」
    竊盜犯行云云。惟據被告前於警訊中即自承：在臺北出發前
    伊並不知道，一直到宜蘭市「阿明」上樓後要伊在樓下注意
    狀況把風，伊才知道要來行竊等語（參見警卷第2頁96年8月
    10日警訊筆錄），再於員警提示案發時被告持用之行動電話
    號碼0000000000號與「阿明」持用之0000000000號行動電話
    通聯記錄，被告自承：談話內容都是「阿明」詢問樓下有無
    狀況，然後伊再回電話告訴「阿明」樓下沒狀況（參見警卷
    第2頁背面上開警訊筆錄）。對於「阿明」上樓後，要求被
    告在樓下注意狀況及回報情形，被告自承此時已知悉「阿明
    」上樓行竊事實，堪認被告雖自臺北出發前，尚不知「阿明
    」至宜蘭市行竊意圖，惟至遲於「阿明」上樓行竊並要求被
    告注意樓下狀況時，被告應可知悉「阿明」行竊意圖。再依
    卷附上開行動電話之通聯記錄（參見警卷第25至26頁），案
    發時被告與「阿明」間自凌晨零時16分49秒至同日凌晨2時
    36分17秒，計有11次之通聯記錄，被告於密集時間內與被告
    互相聯繫及回報樓下狀況，顯見被告於「阿明」行竊之際，
    確有回報「阿明」樓下狀況之把風行為。
  (三)證人即長風交通企業有限公司負責人乙○○於本院審理就案
    發前1日被告至該公司租用車牌號碼6E-280號營業小客車情
    形結證稱：96年6月26日下午3點左右被告來租車，押金是5
    千元，但被告錢不夠，所以被告付押金3千元，被告是1人到
    伊的租車行，晚上7、8點左右，被告開租的車有載1個客人
    來跟伊借油錢1千元，及說要跑長途等語（參見本院卷第32
    頁97年2月21日審判筆錄）；另證人己○○於本院審理中結
    證稱：當天在中山足球場計程車司機休息室外面賭博，伊與
    被告、丙○○都在，也有其他計程車司機，有1個高高的男
    子進來，他們都叫他「阿明」，「阿明」並不是計程車司機
    ，只是來賭博認識的人，因為被告賭玩錢站在旁邊看，「阿
    明」進來說要包車，後來是被告與「阿明」自己去協商，伊
    還在賭博，後來被告與「阿明」就走了等語（參見本院卷第
    35頁97年2月21日審判筆錄）；及證人丙○○於本院審理中
    結證稱：記得他們當時一群人在賭博，有1個人進來問是誰
    要跑宜蘭，沒多久就沒有看到人，應該是找到司機，當時伊
    專心在賭博，也沒有注意這些，事後才聽人說是找被告等語
    （參見本院卷37頁97年2月21日審判筆錄）。綜以上開證人
    乙○○、己○○、丙○○之證述，被告向乙○○租用營業小
    客車後，「阿明」在中山足球場司機休息室向被告包車前來
    宜蘭，被告並先向證人乙○○借1千元加油錢後，被告即搭
    載「阿明」前來宜蘭等情。惟依前述，被告係搭載「阿明」
    至宜蘭地區後，於「阿明」至「創意旅行社」、「泰安產物
    保險股份有限公司」行竊之際，始知「阿明」前往上址行竊
    ，而於樓下以行動電話聯繫之方式，告知「阿明」樓下狀況
    而擔任把風工作，藉此幫助「阿明」實行竊盜犯行，是證人
    乙○○、己○○、丙○○前揭證述，亦不足為被告有利之認
    定。綜上所述，本件事證明確，被告前開所辯顯係卸責之詞
    ，不足採信，其犯行堪以認定，應依法論科。
二、被告基於幫助之犯意，幫助「阿明」實行竊盜犯行，核其所
    為，係犯刑法第321條第1項第2款加重竊盜罪之幫助犯。又
    被告幫助他人犯罪，為幫助犯，依刑法第30條第1項減輕其
    刑。查被告前因詐欺案件，經臺灣板橋地方法院於94年8月8
    日，以94年度簡字第3076號刑事判決判處有期徒刑4月，於
    94年9 月26日易科罰金執行完畢，有卷附臺灣高等法院被告
    前案紀錄表可按，其受有期徒刑之執行完畢，5年內再犯法
    定刑有期徒刑以上之本罪，為累犯，依法加重其刑。爰審酌
    被告基於幫助犯意，而以現場把風方式幫助他人實行竊盜犯
    行，依其犯罪之目的、手段、被害人所受損害，及犯罪後態
    度等一切情狀，量處如主文所示之刑，及諭知易科罰金之折
    算標準，以示懲儆。
據上論斷，應依刑事訴訟法第299條第1項前段，刑法第321條第
1項第2款、第47條第1項、第30條、第41條第1項前段，判決如主
文。
本案經檢察官賴淑萍到庭執行職務
中    華    民    國    97    年    3     月    14    日
                  刑事第四庭法  官  辜漢忠
以上正本證明與原本無異。
如不服本判決應於收受本判決後10日內向本院提出上訴書狀，並
應敘述具體理由。若未敘述理由者，應於上訴期間屆滿後20日內
向本院補提理由書狀(均須按他造當事人之人數附繕本)。
                            書記官  許麗汝
中    華    民    國    97    年    3     月    17    日
附錄本案論罪科刑法條：
刑法第321條第1項第2款
犯竊盜罪而有下列情形之一者，處六月以上、五年以下有期徒刑
：
二、毀越門扇、牆垣或其他安全設備而犯之者。


司法院資訊處製作；財團法人民間司法改革基金會備份。
